臺灣新北地方法院板橋簡易庭民事簡易判決
　　　　　　　　　　　　　　　　　 110年度板簡字第1614號

原　　　告　張瓊惠　



被　　　告　林宗賢　



上列當事人間請求返還租賃房屋等事件，於民國110年11月16日
言詞辯論終結，本院判決如下：
    主  文
被告應將坐落門牌號碼新北市○○區○○街○○○巷○○○號四
樓房屋騰空遷讓返還原告。
被告應給付原告新台幣■繪U柒仟伍佰元及自民國一百一十年四月
一日起至返還遷讓上開房屋之日止，按月給付原告新臺幣壹萬伍
仟元。
訴訟費用由被告負擔。
本判決第一項及第二項已到期部分得假執行。但被告如以新台幣
壹佰捌拾■繪U柒仟伍佰元為原告預供擔保，得免為假執行。
    事  實  及  理  由
一、原告起訴主張：被告於民國108年1月16日向原告承租新北市
    ○○區○○街00巷00號4樓房屋（下稱系爭房屋），約定租
    賃期間自108年1月16日起至110年1月15日止，租金每月新臺
    幣（下同）15,000元，應於每月15日前給付，被告並給付原
    告押租金30,000元。詎被告自109年11月15日起即未按期繳
    納租金，經兩造同意後將押金抵付積欠租金至110年1月15日
    ，因被告尚需照護患疾之父親，原告乃同意被告繼續以原條
    件承租至同年3月31日止（下稱系爭租約），詎被告自109年
    11月16日起即未付租，至110年3月31日，扣除押租後，共積
    欠2.5個月租金37,500元，且被告屆期並未搬遷，則自系爭
    租約屆滿之翌日即110年4月1日起至遷讓返還系爭房屋之日
    止，被告即有依系爭租約第14條第3項約定，按月給付原告
    15,000元違約金之義務。為此，爰本於租賃契約之法律關係
    ，如主文第一、二項所示，並陳明願供擔保，請准宣告假執
    行一節，業據提出房屋租賃契約書、系爭房屋土地暨建物第
    一類登記謄本、新北市○○區○○路0段000號4樓之7房屋土
    地暨建物第一類登記謄本、協議書、自110年1月16日起至同
    年3月31日止之房屋租賃契約書、存證信函暨回執及房屋稅
    籍證明書等件為證，被告到庭亦不爭執上情，原告之主張，
    可信為真實。
二、按承租人應依約定日期，支付租金，承租人於租賃關係終止
    後，應返還租賃物，民法第439條第1項前段及第455條前段
    分別定有明文。本件租賃契約既已於110年3月31日因租期屆
    滿而終止，被告仍使用系爭房屋，且尚積欠租金37,500元，
    從而，原告請求被告將系爭房屋騰空遷讓返還原告，並給付
    積欠之租金37,500元，為有理由，應予准許。
三、又系爭租約第14條第3項約定：「承租人未依第一項規定返
    還租賃住宅時，出租人…並得向承租人請求未返還租賃住宅
    期間之相當於月租金額，及相當於月租金額計算之違約金…
    至返還為止。」。查本件被告於租期屆至後迄未返還系爭房
    屋乙節，業經被告自承在卷（參見本院110年11月16日言詞
    辯論筆錄），則依上開約定，被告即負有自租約屆滿之翌日
    即110年4月1日起至遷離系爭房屋日止，按月給付原告相當
    於月租金額計算之違約金15,000之義務，原告此部分之請求
    ，亦屬有據。
四、從而，本件原告依據租賃契約之法律關係，請求判決如主文
    第一項、第二項所示，均有理由，應予准許。
五、末按簡易訴訟程序事件，法院應以一次期日辯論終結為原則
    ，民事訴訟法第433條之1定有明文。本件原告起訴主張基
    於租賃契約向被告為請求，被告並未爭執逾期未搬遷及欠租
    之事實，惟聲請延期再審理以便提出答辯狀，惟查：本院言
    詞辯論期日通知書於110年10月7日寄存在被告居住所地之警
    察機關，有送達證書可佐，迄110年11月16日言詞辯論期日
    ，至少有一個月之時間，被告自得以聲請閱卷後提出答辯，
    本院實無再改期待被告提出答辯狀之必要，且本件事證已明
    ，兩造其餘之攻擊或防禦方法，及未經援用之證據，經本院
    斟酌後，認為均不足以影響本判決之結果，自無一一詳予論
    駁之必要，亦無再開言詞辯論程序之必要，併此敘明。
六、本件係就民事訴訟法第427條第1項至第4項訴訟適用簡易程
    序所為被告敗訴之判決，爰依職權就主文第一項及第二項已
    到期部分宣告假執行，及被告得供相當擔保金額而免為假執
    行。
中　　華　　民　　國　 110　　年　　11　　月　　26　　日
                          臺灣新北地方法院板橋簡易庭
                              法  官  李昭融
以上正本係照原本作成。
如不服本判決，應於送達後20日內，向本庭（新北市○○區○○
路0段00巷0號）提出上訴狀並表明上訴理由，如於本判決宣示後
送達前提起上訴者，應於判決送達後 20日內補提上訴理由書（
須附繕本）。如委任律師提起上訴者，應一併繳納上訴審裁判費
。
中　　華　　民　　國　 110　　年　　11　　月　　26　　日
                              書記官  王昱平